Jhan Lima Daetwyler

Rua Marechal Francisco de Moura, 70, Apto. 202 – Botafogo

Rio de Janeiro, RJ; CEP: 22231-080 E-Mail: limajhan@gmail.com Celular: (21) 975414292

Nasc.: 13/10/1989

Perfil e objetivo profissional

Atualmente cursando a graduação em Letras. Doutor em História com Licenciatura plena. Experiência em Ensino presencial e à distância, desde o Ensino Fundamental e Médio até cursos de Graduação. Pretendo atuar como Professor em instituições de Ensino Fundamental e Médio, assim como cursos preparatórios, complementares e de apoio; Desenvolver um trabalho que auxilie no aprendizado, de forma a possibilitar a cada aluno meios de consolidar seus objetivos acadêmicos; Auxiliar na ampliação e fomento da construção do pensamento crítico dos alunos.

Formação

- Licenciatura em Letras na Universidade Federal do Estado do Rio de Janeiro UNIRIO (2022 atual)
- Doutor em História na Universidade Federal do Estado do Rio de Janeiro UNIRIO (2018 - 2022)
- Mestre em História na Universidade Federal do Estado do Rio de Janeiro UNIRIO (2015- 2017)
- Licenciatura e Bacharelado em História na Universidade Federal do Estado do Rio de Janeiro UNIRIO (2010 2014)

Experiência Profissional

• Colégio Parque São José - Méier (2018 - atual)

Cargo: Professor de História.

Atividades: Ministrar aulas para o 6°, 7°, 8° e 9° ano do Ensino Fundamental.

• Curso Pré-Vestibular Diferencial - Botafogo (2016 - 2018)

Cargo: Coordenador pedagógico.

Atividades: Contratar professores, administrar o calendário e horários de aulas; administrar a frequência de alunos, a interação dos alunos com professores; marcar reuniões; elaborar relatórios.

• Curso Pré-Vestibular Diferencial - Botafogo (2016 - 2018)

Cargo: Professor de História e Filosofia.

Atividades: Ministrar aulas de conteúdo do Ensino Médio.

• Universidade Federal do Estado do Rio de Janeiro - Urca (2016)

Cargo: Ministrante de mini-curso.

Atividades: Ministrar um minicurso de duração de 2 horas sobre a religião romana.

• Universidade Federal do Estado do Rio de Janeiro - Urca (2015)

Cargo: Estagiário de História na Graduação.

Atividades: Auxiliar o professor nas aulas da disciplina Antiguidade Clássica e ministrar aulas para a turma quando necessário.

• Colégio Wakigawa - Maracanã (2015)

Cargo: Professor de História e Filosofia.

Atividades: Ministrar aulas para o 2º ano do Ensino Médio.

• Colégio São Vicente de Paulo - Laranjeiras (2014)

Cargo: Estagiário de História no Ensino Médio.

Atividades: Auxiliar o professor nas aulas do 1º ano do Ensino Médio e ministrar aulas quando necessário.

• Escola Municipal Minas Gerais - Urca (2013)

Cargo: Estagiário de História no Ensino Fundamental.

Atividades: Auxiliar o professor nas aulas do 5º e 6º ano do Ensino Fundamental e ministrar aulas quando necessário.

Informações complementares

- Inglês avançado Cultura Inglesa, Rio de Janeiro 2004 2010.
- Curso em A Arqueologia como fonte da História Antiga. Universidade Federal do Estado do Rio de Janeiro, UNIRIO 2014
- Curso em A Arqueologia como fonte da História Antiga. Universidade Federal do Rio de Janeiro, UFRJ 2013
- Latim intermediário Universidade Federal do Estado do Rio de Janeiro 2011 Afiliações e prêmios
- 2º Lugar no Concurso de Seleção de Mestrado em História Social da UNIRIO 2014
- Núcleo de Estudos e Referências da Antiguidade e do Medievo NERO-UNIRIO 2011-atual
- Bolsa de Iniciação Científica da FAPERJ 2011